臺灣高等法院刑事判決
110年度上易字第1572號
上　訴　人　
即　被　告　王語瞳　
　　　　　　　　　　
　　　　　　　　　　
                   
　　　　　　　　　　
　　　　　　　　　　
上列上訴人因詐欺案件，不服臺灣新北地方法院110年度審易字
第549號，中華民國110年6月24日第一審判決（起訴案號：臺灣
新北地方檢察署109年度偵字第42898號），提起上訴，本院判決
如下：
    主  文
上訴駁回。                                         
    理  由
一、按不服地方法院之第一審判決而上訴者，須提出上訴書狀，
    並應敘明具體理由，刑事訴訟法第350條第1項、第361條第2
    項分別定有明文，此為上訴必備之程式，倘所提上訴理由非
    屬具體理由者，為上訴不合法律上之程式，且由同法第 361
    條之立法理由第3 項中所載「上訴理由是否具體，係屬第二
    審法院審查範圍，不在命補正之列。」等語可知，上訴書狀
    雖記載理由，但並未具體敘述時，則無須再命補正（最高法
    院97年度台上字第3889號判決意旨參照），第二審法院應依
    刑事訴訟法第362條前段、第367條前段之規定以判決駁回之
    。又其中所稱「具體理由」，固不以其書狀應引用卷內訴訟
    資料，具體指摘原審判決不當或違法之事實，亦不以新事實
    或新證據為上訴理由時，應具體記載足以影響判決結果之情
    形為必要。但上訴之目的，既在請求第二審法院撤銷或變更
    第一審之判決，所稱「具體」，當係抽象、空泛之反面，若
    僅泛言原判決認事用法不當、採證違法或判決不公、量刑過
    重等空詞，而無實際論述內容，或所舉之事由不足為其上訴
    理由之所憑，均難認具體（最高法院106年度第八次刑事庭
    會議決議意旨參照）。是以上訴人之上訴書狀或補提之上訴
    理由書，雖有敘述上訴理由，惟並未具體敘述第一審判決有
    何違法、不當情形，或上訴理由就其所主張第一審判決違法
    或不當之情形，並未舉出該案相關之具體事由足為其理由之
    所憑，其所為上訴，即不符合上訴之法定要件。　
二、原判決略以：上訴人即被告王語瞳明知無交易意願，竟意圖
    為自己不法之所有，基於詐欺取財之犯意，於民國109 年7 
    月8 日上午11時許，見告訴人許鎮宇於臉書社團「APPLE 蘋
    果二手全新交流中心」發文表示欲收購IPHONE SE智慧型手
    機，即透過Messenger暱稱「YUTUNG WANG」訊息向許鎮宇謊
    稱欲以新臺幣（下同）1700元之代價出售手機云云，致使許
    鎮宇陷於錯誤，被告並同時另向不知情之廖重宇（所涉詐欺
    部分，另經檢察官為不起訴處分）購買遊戲幣，而取得繳費
    代碼「00000000000000」，並提供予許鎮宇，嗣許鎮宇於同
    日下午1 時18分許，依被告指示前往新北市新莊區民安西路
    232 號統一超商繳款1700元至上開代碼後，被告即避不聯繫
    ，許鎮宇始悉受騙之事實，業據被告於偵查、原審準備程序
    及審理時均坦承不諱，核與告訴人於警詢時之指述情節相符
    ，並有告訴人繳費收執證明、臉書貼文翻拍照片、上開繳費
    代碼會員及交易明細資料、偵查同案被告廖重宇和被告之LI
    NE對話紀錄、通聯調閱查詢單可資為憑。原審因而對被告之
    犯行，論以刑法第339條第1項之詐欺取財罪，並審酌被告不
    思以正當方式獲取所需，行為可訾，兼衡其素行、犯罪之動
    機、目的、手段、所詐得之金額，以及犯後迄未賠償告訴人
    損失等一切情狀，量處拘役三十日，並諭知易科罰金之折算
    標準及沒收其犯罪所得。原判決已敘述其所憑證據、認定理
    由及量刑依據。
三、被告收受判決後，不服原審判決，提起本件第二審上訴，其
    上訴理由略稱：「原判決對被告王語瞳量處拘役三十日，得
    易科罰金，雖非無見，但是『科刑時應審酌一切情狀，尤應
    注意左列事項，為科刑輕重之標準：一、犯罪之動機。二、
    犯罪之目的。三、犯罪時所受之刺激。四、犯罪之手段。五
    、犯人之生活狀況。六、犯人之品行。七、犯人之智識程度
    。八、犯人與被害人平日之關係。九、犯罪之智識。十、犯
    罪後之態度。』原判決未察於此，僅對被告量處拘役三十日
    ，可易科罰金，因此聲請提起上訴，請將原判決撤銷，更為
    適當合法之判決」等語（見本院卷第13、14頁），僅抄錄刑
    法第57條之法文內容，泛稱原判決量刑未審酌刑法第57條所
    列各款事項，未具體指出原判決究竟有何量刑過重或不當之
    具體理由，依照前揭說明，其上訴不合法律上之程式，且毋
    庸命其補正，應予駁回，並不經言詞辯論為之。
據上論斷，應依刑事訴訟法第367條前段、第372條，判決如主文
。
中　　華　　民　　國　　110 　年　　9 　　月　  24　　日
                  刑事第二庭    審判長法　官  遲中慧  
                                      法　官  李世華
                                      法　官  楊志雄
以上正本證明與原本無異。
不得上訴。
                                      書記官  林昱廷
中　　華　　民　　國　　110 　年　　9 　　月　　24　　日